Inventaris van het archief van de familie Radermacher, 1460-1800
Nationaal Archief, Den Haag
- VOC in Indië, II
  - De comptoiren in Indië, J
    - De Kaap, 8
      - Memorie van de representanten van de Kaapse burgers aan Heren XVII., 1783; 515; 1 band (gedrukt)
      - Aantekening betreffende de vertrektijden uit de Tafelbaai., 1793; 516; 1 stuk
      - Copie-beschrijving van het land om de Tafelbaai door E.W. Cochius, landmeter., zonder datum; 517; 1 stuk
    - Madagascar, 9
      - Stukken betreffende de slavenhandel op Madagascar., 1727, 1732; 518; 1 omslag
    - Makassar, 10
      - Stukken betreffende Makassar., 1738, 1765; 519; 1 omslag
      - Kort betoog in de zaak van J.D. van Clootwijk, gewezen gouverneur van Makassar over enige beschuldigingen tegen hem ingebracht., 1759; 520; 2 stukken
    - Malabar, 11
      - Beschouwingen betreffende de kust van Malabar door Van Beuningen., 1684; 521; 1 stuk
      - Consideratien wegens het intrekken van enige Compagniescomptoiren op de kust van Malabar., 1684; 522; 1 stuk
      - Brief gericht tot Mr. C. van Gaasbeek, president van de Raad van Justitie te Batavia en de overige leden, betreffende den commandeur en den seconden op Malabar, J. de Jong en J. de Roode., 1733; 523; 1 stuk
      - Winst en verliesrekening van de comptoiren aan de kust van Malabar., 1758/'59 - 1760/'61; 524; 1 stuk
      - Extract uit brieven van Malabar., 1772; 525; 1 stuk
    - Malakka, 12
      - Copie-project tot verbetering van den handel op Malakka door D. Nolthenius., 1739; 526; 1 stuk
    - Mauritius, 13
      - Consideratien betreffende het eiland Mauritius., zonder datum; 527; 2 stukken
    - Mozambique, 14
      - Lijst van cargasoenen voor de kust van Mozambique., zonder datum; 528; 1 stuk
    - Perzië, 15
      - Brief van het comptoir in Perzië aan Heren XVII betreffende diverse zaken., 1682; 529; 1 stuk
      - Stukken betreffende de handel te Bassora., 1730; 530; 1 omslag
      - Stukken betreffende het comptoir te Kareeck (Perzië)., 1762, 1766; 531; 1 omslag
    - Queda, 16
      - Brief van S. Depas aan S. Radermacher betreffende nieuwe tinmijnen in Queda., 1759; 532; 1 stuk
    - Sumatra's Westkust, 17
      - Copie van het contract d.d. 1684 juni 19 tussen den commandeur van Pandang, J. van Leene en de regenten van Priaman., 533; 1 stuk
      - Lijst van zieken van een schip te Benkoelen in het hospitaal opgenomen., 1732; 534; 1 stuk
      - Copie-vertoog van I.I. Sas voor den raad-extra ordinaris W. Hendrix betreffende de Westkust van Sumatra., 1732; 535; 1 omslag
    - Suratte, 18
      - Rapport over J. de Roth, oud-Gouverneur van Soeratte met als bijlage een overzicht van de winsten in Soeratte gemaakt en een copie-brief van J. Pecock aan J. de Roth bij de overdracht van het Soeratse gouvernement., (circa 1760); 536; 1 omslag
    - Ternate, 19
      - Memorie betreffende het proces tegen den gewezen gouverneur van Ternate, Abeleven., zonder datum; 537; 1 stuk
    - Timor, Banjer en Rotti, 20
      - Stukken betreffende Banjer, Timor en Rotti., 1757 en zonder datum; 538; 1 omslag
- 1e W.I.C., III
  - Plakkaat van de Staten-Generaal, waarbij bekend werd gemaakt het aan de W.I.C. verleende octrooi., 1621; 539; 1 stuk
  - Plakkaat van de Staten-Generaal, waarbij de zoutvaart op Punto del Rey ook wordt betrokken in het octrooi van de W.I.C., 1622; 540; 1 stuk (gedrukt)
  - Plakkaat van de Staten-Generaal en de Staten van Zeeland waarbij zij alle schippers enz. verbieden zonder toestemming van de bewindhebbers iets te lossen uit de schepen der W.I.C., 1632, 1642; 541; 2 stukken
  - Particuliere notulen van de Vergaderingen van Heren XIX.., 1634; 542; 1 deel
  - Pretensiën van Kamer Zeeland tegenover de andere Kamers betreffende de egalisatie., 1639; 543; 1 stuk
  - Stukken betreffende Brazilië., 1641 - (1654) en zonder jaar; 544; 1 omslag
  - Rapport van de Commissarissen over hun besprekingen betreffende de zaken van het pas veroverde St. Paulo de Loanda., 1642; 545; 1 stuk
  - "Vrijheden ende Exemptien" door de W.I.C. toegestaan aan degenen, die naar Brazilië willen emigreren., 1644; 546; 1 stuk
  - Copie van het reglement van vrijheden d.d. 4 april 1645, door de W.I.C. verleend aan allen, die zich in Brazilië zullen willen vestigen., 1699; 547; 1 stuk
  - Stukken betreffende het verbeteren van de vaart op Brazilië, Angola, Guinea en St. Thomé., 1646; 548; 1 omslag
  - Extract uit de secrete notulen van Kamer Zeeland betreffende het ontslag wegens bezuiniging, van één der advocaten., 1651; 549; 1 stuk
  - Extract uit de secrete notulen van de vergadering van Heren XIX, inhoudende het formulier voor een geloofsbrief voor een afgevaardigde naar de kust van Afrika., 1657; 550; 1 stuk
  - Copie van de inventaris van de bezittingen der W.I.C. ter Kamer Zeeland? bij de opvolging van Pieter Boddaert als thesaurier., 1666; 551; 1 stuk
  - Copie-request van Nicolaas de Galatero aan de gecommitteerden van Kamer Zeeland ter Vergadering van Heren XIX te Amsterdam, met het verzoek om benoemd te worden tot scheepsboekhouder voor 1674 (oude W.I.C.)., 552; 1 stuk
- 2e W.I.C. in Nederland., IV
  - Algemeen Bestuur van de 2e W.I.C., A
    - Algemene Zaken, a
      - Concepten voor een octrooi voor een nieuw op te richten W.I.C. met aantekeningen van de bewindhebbers daarop., (circa 1674); 553; 2 stukken (gedrukt)
      - Stukken betreffende de verlenging van het octrooi der W.I.C., 1730; 554; 1 omslag (deels gedrukt)
      - Notulen van de vergaderingen van hoofdparticipanten ter verkiezing van bewindhebbers voor de West Indische Compagnie., 1674 november 28 - 1721 maart 19; 555; 1 lias
        Johan Radermacher werd aangesteld 1674 december 1
      - Korte notulen (aantekening van de belangrijkste zaken behandeld) van de Vergadering van Heren X van 12 april 1706 - 20 november 1720, 1706 april 12- 1720 november 20; 556; 1 deel
      - Punten van beschrijving van de vergaderingen van Heren X. Met bijlagen., 1720, 1721 - 1729; 557; 1 lias en 1 stuk
      - Project opgesteld door de bewindhebbers van de W.I.C. om deze Compagnie samen te smelten met de O.I.C., (circa 1709); 558; 1 stuk (gedrukt)
      - Advies van de bewindhebbers van de W.I.C., Kamer zeeland, betreffende het redres van de Compagnie., 1712; 559; 1 stuk (gedrukt)
      - Lijsten van goederen, die de scheepsofficieren in dienst der W.I.C. op hun reis mogen meenemen., 1720; 560; 4 stukken (gedrukt)
      - Formulier van een commissiebrief afgegeven door de vergadering van Heren X, waarbij zij den kapitein van een particulier schip toestaan handel te drijven op een bepaald gedeelte van het gebied der W.IC., (c. 1727); 561; 1 stuk (gedrukt)
      - Brief van S. Radermacher aan P. Mourelyon, betreffend de verkiezing van bewindhebbers der W.I.C. Kamer Zeeland. Met bijlage., 1748; 562; 1 omslag
        De bijlagen bevatten extract-resolutien van de steden Middelburg, Vlissingen en Tholen 1676 - 1700 over deze verkiezing.
    - Financien, b
      - Stukken betreffende de verkoop van actien van de W.I.C., 1675; 563; 1 omslag
      - Stukken betreffende de finantien der W.I.C., 1675 - 1728; 564; 1 omslag
      - Berekening van de schade en onderhoudskosten der kolonie en het bedrag aan uitkeringen., 1675 - 1730; 565; 1 stuk
      - Uittreksel uit de negotieboeken betreffende de ontvangsten van de tollen van het zout uit Portugal der respectieve Kamers en de uitkeringen van Kamer Amsterdam aan Kamer Zeeland betreffende haar aandeel in deze tollen., 1677 - 1699; 566; 1 stuk
      - Staten van de verschillende Kamers der W.I.C. tot het vaststellen van de equipage., 1677; 567; 1 omslag
        Hierbij generale staten, en een generale balans 1676
      - Generale staten van de W.I.C., 1722, 1728; 568; 2 stukken
      - Lijst van het kapitaal in actien der participanten in de verschillende Kamers., 1728; 569; 1 stuk
      - Berekening van de tegenwoordige waarde der bezittingen en schulden van de oude W.I.C. Kamer Zeeland overgegaan op de nieuwe., 1728; 570; 1 stuk
      - Concept-reglement met het doel de lastgelden en recognitien in al de Kamers op dezelfde wijze te innen., na 1730 augustus 8; 571; 1 stuk
      - Berekening van de som die men aan de W.I.C. zou moeten betalen voor de toestemming om met schepen binnen haar gebied handel te drijven., (circa 1732); 572; 1 stuk
      - Lijst van de recognitie betaald voor de uitgaande schepen en de napremie voor de thuiskomende schepen., zonder jaar; 573; 1 stuk
      - Formulier voor de verzekering der goederen aan boord vervoerd., zonder jaar; 574; 1 stuk
    - Schepen, c
      - Lijst der uitgelopen schepen van de verschillende Kamers der W.I.C., verdeeld naar de soorten van schepen, met een aantekening omtrent bestemming, schipper, data van aankomst en vertrek enz., 1714 - 1728; 575; 1 deel
      - Lijsten van schepen van alle Kamers der W.I. Compagnie met een aantekening betreffende hun lengte in voeten, jaar van aanbouw, bemanning enz., 1720 - 1729; 576; 1 omslag
  - Kamer Zeeland, B
    - Notulen van de vergaderingen van de Bewindhebbers der W.I.C. ter Kamer Zeeland van de hand van S. Radermacher., 1721 mei 1 - 1728 september 16; 577; 1 lias
    - Chronologische tafel op de notulen van Kamer Zeeland., 1674 - 1726; 578; 1 stuk
    - Balans en verkorte balans van de W.I.C. ter Kamer Zeeland gesloten., 1677; 579; 1 stuk
    - Copie-rapport over het wedervaren van het schip de Jonge Indiaan en de behandeling van de reders van dit schip van de kant van de bewindhebbers van de Kamer Zeeland., (circa 1690); 580; 1 stuk
    - Memories betreffende de tractementen, emolumenten en voordelen door verschillende bedienden van Kamer Zeeland en Kamer Amsterdam genoten., 1726; 581; 2 stukken
    - Stukken betreffende het schip Rusthof van Kamer Zeeland en de lading slaven overgebracht van Afrika naar St. Eustatius., 1726 - 1727; 582; 1 omslag
    - Aankondiging van Kamer Zeeland om een openbare aanbesteding van een aantal goederen aan te kondigen., 1729; 583; 1 stuk (gedrukt)
    - Formulieren van Kamer Zeeland van het departement van de thesaurie., 17e en 18e eeuw; 584; 1 omslag (gedrukt)
  - Kamer Amsterdam, C
    - Berekening der belening op actien door de Kamer Amsterdam., 1722 - 1725; 585; 1 stuk
    - Rekening-courant van de Kamer Amsterdam bij het maken van het redres., 1723; 586; 1 stuk
- 2e W.I.C. in Afrika en Amerika, V
  - Kust van Guinea, a
    - Copie-brief d.d. 23 november 1679 van den Directeur-Generaal op de kust van Guinea, Heereman Abramsz., aan de Bewindhebbers met een beschrijving van de kust van Guinea., 1679 november 23; 587; 1 stuk
    - Stukken betreffende de Slavenhandel op de Kust van Guinea., 1680 - 1768 en zonder datum; 588; 1 omslag
    - Copie van het contract d.d. 21 februari 1701 gesloten tussen den Directeur-Generaal van de W.I.C. op de kust van Guinea, J. van Sevenhuysen, met de agenten van de Koninklijke Engelse Afrikaanse Compagnie., 1701 februari 21; 589; 1 omslag
    - Copie van de overeenkomst d.d 14 augustus 1703 tussen de Engelse, de Pruisische en de Nederlandse Compagnie op de Afrikaanse kust om zich samen tegen de Fransen te verdedigen., 1703 augustus 14; 590; 1 stuk
    - Stukken betreffende geschillen tussen Portugal en de W.I.C. over de handel aan de Kust van Guinea., 1723 - 1730; 591; 1 omslag
      Bijlagen: een uittreksel uit het vredesverdrag van deRepubliek met Portugal betreffende de kolonien, 1660
      een memorie van de schuld van de Portugees-Afrikaanse W.I. Compagnie aan de W.I.C., 1701 - 1702
    - Plakkaten van de W.I.C. tegen de particuliere handel op de Kust van Guinea., 1715 en zonder datum; 592; 2 stukken (gedrukt)
    - Copie van de verklaring d.d. 7 april 1723 van den oppercommies en den boekhouder van St. George d'Elmina over de verantwoording van de 10% recognitie der Portugezen door de oud Directeur-Generaal van de Kust van Guinea, W. Buttler., 1723 april 7; 593; 1 stuk
    - Aantekeningen betreffende de slechte toestand van de Nederlandse handel aan de Kust van Guinea., 1728 - 1729; 594; 1 stuk
    - Copie-instructie d.d. 12 oktober 1729 van de Heren X voor den Directeur-Generaal aan de Kust van Guinea en de Raad., 1729 oktober 12; 595; 1 stuk
    - Stukken betreffende het verlenen van de vrije vaart op de kust van Afrika en Amerika onder betaling van een recognitie aan de W.I.C., 1729 - 1734; 596; 1 omslag
    - Lijsten getrokken uit de soldijboeken van alle Kamers betreffende Compagniesdienaren aan de Kust van Guinea gestorven en wier plunje is verkocht., 1731 - 1736; 597; 1 omslag
    - Protesten van belanghebbende in de vaart op de kust van Afrika tegen het besluit van Heren X om hun bedienden op de Kust van Guinea vrije handel te verlenen., 1744; 598; 2 stukken
    - Lijst der Hollandse, Engelse en Deense forten langs de Kust van Guinea., 18e eeuw; 599; 1 stuk
    - Lijst der verschillende compagniesdienaren op de Kust van Guinea met hun inkomen., zonder datum; 600; 1 stuk
  - Arguin, b
    - Brief van den commandeur van Arguin (Porto Dorco) aan de kust van Afrika aan Kamer Zeeland betreffende de zaken aldaar., 1675; 601; 1 stuk
    - Copie van een verdrag d.d. 17 mei 1724, gesloten tussen de W.I.C. en den sheik Aly Schandora van Porto Dorco bij Arguin aan de Kust van Afrika gericht tegen de Fransen. Arabische en Nederlandse tekst., 1724 mei 17; 602; 1 stuk
  - Kust van Guyana, c
    - Stukken betreffende de geschikte medicijnen voor de slaven op de plantages aan de Kust van Guyana., 1683 en 1686; 603; 2 stukken
  - Suriname, d
    - Verslag van het in beslag nemen van het schip Anna Maria op de rivier Suriname., 1679; 604; 1 stuk (gedrukt)
    - Conditien, waaronder de W.I.C., de stad Amsterdam en den Heer van Sommelsdijk ieder voor 1/3 deel aaneemt in het bezit van de kolonie Suriname., 1683; 605; 1 stuk (gedrukt)
    - Extract uit de notulen der Societeit van Suriname d.d. september - december 1685 betreffende de verkoop op slaven en andere zaken., 1685 september - december; 606; 1 stuk
    - Extract uit de notulen d.d. 8 maart 1686 van de Staten van Zeeland betreffende het verlenen van een subsidie aan Kamer Zeerland voor Suriname., 1686 maart 8; 607; 1 stuk
    - Uittreksel uit de brief d.d. 8 juli 1686 van den Heer van Sommelsdijk betreffende het zenden van look uit Suriname naar Nederland., 1686 juli 8; 608; 1 stuk
    - "Consideratien van Bewinthebberen der Generale Geoctroyeerde West Indische Compagnie deser landen over de directie van de Colonie van Suriname ende het Gouvernement van den Heer van Sommelsdijk aldaar". Met bijlagen., (circa 1687); 609; 1 deel (gedrukt)
    - Inventaris van de plantage Macriabo in Suriname, toebehorende aan Adriaan de Les., 1688; 610; 1 stuk
    - Request (gedrukt) van enkelen der voornaamste belanghebbenden en eigenaars van plantages in Suriname aan de Staten-Generaal verzoekende een vrije aanvoer van negerslaven. Met bijlagen., (1718); 611; 1 omslag
    - Aantekening betreffende het benodigde materiaal voor een suikermolen op te stellen door Beddeloo in Suriname., zonder datum; 612; 1 stuk
    - Formulieren tot het aanvragen van toestemming aan de Societeit van Suriname om met een schip daarheen te gaan., zonder datum; 613; 1 omslag (gedrukt)
  - Berbice, e
    - Gedrukt Request van A., J. en C. van Peres aan de Staten van Zeeland, verzoekende herstel van hun eigendomsrechten op Berbice., (c. 1715); 614; 1 stuk
    - Stukken betreffende het verzoek van de Directeuren van Berbice aan de Staten-Generaal om Berbice voor een ieder open te stellen., 1730 - 1731; 615; 1 omslag
  - Essequebo, f
    - Stukken betreffende Essequebo en het beheer van de kolonie door Kamer Zeeland., 1666 - 1691; 616; 1 omslag
    - Extract uit de notulen van Heren X d.d november en december 1685 betreffende Essequebo., 1685 november en december; 617; 2 stukken
    - Aantekeningen betreffende de toestanden in Essequebo., (circa 1690); 618; 1 omslag
    - Stukken betreffende suikerplantages (aanplant, slaven, werktuigen) in Essequebo., (circa 1690); 619; 1 omslag
    - Lijst van retourschepen uit Essequebo en de hoeveelheid suiker uit die schepen uitgedeeld aan verschillende personen., 1700 - 1723; 620; 1 stuk
    - Lijst van al de Compagniesdienaren aangesteld door Kamer Zeeland in Essequebo., 1700; 621; 1 stuk
    - Memorie aan de Staten van Zeeland betreffende de onbehoorlijke behandeling der vrije ingezetenen van Essequebo van de kant van de W.I.C. Kamer Zeeland., 1714; 622; 1 stuk
    - Aantekeningen betreffende de kolonie Essequebo., (circa 1714) - (circa 1728); 623; 1 omslag
    - Memorie betreffende het hoofdgeld der slaven op de Compagniesplantages in Essequebo., 1720; 624; 1 stuk
    - Stukken betreffende een nieuw te bouwen fort op Vlaggeneiland bij Essequebo., 1721, 1723; 625; 3 stukken
    - Extract uit de resoluties d.d. 5 december 1726 gehouden ter vergadering van de bewindhebbers der W.I.C. Kamer Zeeland, waarbij H. van Grevenhoek wordt aangesteld tot predikant in Essequebo., 1726 december 5; 626; 1 stuk
    - Copie van het request met bijgevoegde memorie d.d. 7 februari 1728 van P. Lispensier aan de W.I.C. Kamer Zeeland om benoemd te worden als directeur van een suikerplantage in Essequebo., 1728 februari 7; 627; 1 omslag
    - Stukken betreffende Essequebo en de bijzondere rechten, die Kamer Zeeland meende op deze kolonie te hebben., 1750-1753; 628; 1 band
    - Voorlopige conditien, waaronder de bewindhebbers van de W.I.C. de kolonien Essequebo en Boumeron aan particulieren zouden willen overlaten., zonder datum; 629; 1 stuk
    - Lijst der slaven gebruikt door de W.I.C. in Essequebo., zonder datum; 630; 1 stuk
  - Curaçao, St. Eustatius en St. Thomas, g
    - Gedrukte memorie van den gewezen Commandeur can St. Eustatius en Saba, I. lamont aan Heren X bestemd om de beschuldigingen tegen hem te weerleggen. Met bijlagen., 1706; 631; 1 deel
    - Lijsten van de recognitiegelden door Kamer Amsterdam ontvangen van schepen uitvarende naar Curaçao, St. Eustatius, St. Thomas en andere plaatsen., 1724 - 1726; 632; 4 stukken
    - Copie van een brief d.d. 22 november 1729 van de hoofden van St. Eustatius aan Kamer Amsterdam betreffende de zaken aldaar., 1729 november 22; 633; 1 stuk
- Zeeuwse Commercie Compagnien, VI
  - Stukken betreffende de renteverlaging van de Commercie, Navigatie en Assurantie Compagnien in Veere., 1720; 634; 1 omslag
  - Stukken betreffende de Commercie Compagnie te Middelburg., 1720 - 1761; 635; 1 omslag
- Varia, VII
  - Brief van D. Sandra aan S. Radermacher betreffende Turkse passen., 1733; 636; 2 stukken
  - Stukken betreffende de terechtstelling van den koffiedief Pieter Morteel te Brugge., 1749; 637; 2 stukken
  - Alfabetische lijst van verschillende steden met het aantal geboorten en overledenen en aldaar ingekomen schepen., 1765; 638; 1 deel